臺灣高雄地方法院刑事判決　　　　　　　100年度訴字第353號
公　訴　人　臺灣高雄地方法院檢察署檢察官
被　　　告　石維華
指定辯護人　本院公設辯護人陳信凱
上列被告因毒品危害防制條例案件，經檢察官提起公訴（99年度
偵字第27090 號），本院判決如下：
    主  文
石維華轉讓第一級毒品，累犯，處有期徒刑壹年肆月；又販賣第
一級毒品，累犯，處有期徒刑拾伍年肆月，扣案第一級毒品海洛
因捌包（合計驗餘淨重貳點伍柒公克）均沒收銷燬，扣案LG廠牌
行動電話壹支（不含其內0000000000號門號卡）沒收
，販毒所得新臺幣伍佰元沒收，如全部或一部不能沒收時，以其
財產抵償之。應執行有期徒刑拾陸年，扣案第一級毒品海洛因捌
包（合計驗餘淨重貳點伍柒公克）均沒收銷燬，扣案LG廠牌行動
電話壹支（不含其內0000000000號門號卡）沒收，販
毒所得新臺幣伍佰元沒收，如全部或一部不能沒收時，以其財產
抵償之。
    事  實
一、石維華前因違反肅清煙毒條例等案件，經臺灣高等法院高雄
    分院以民國82年度上訴字第205 號判處有期徒刑5 年、3 年
    2 月、6 月，並定其應執行刑有期徒刑8 年確定；嗣因違反
    肅清煙毒條例案件，經同院以87年度上訴字第852 號判處有
    期徒刑3 年4 月確定，與其另案所處拘役50日接續執行，於
    89 年12 月27日縮短刑期假釋付保護管束，於95年12月4 日
    保護管束期滿，假釋未經撤銷而視為執行完畢。仍不知悔改
    ，明知海洛因為毒品危害防制條例列管之第一級毒品，非經
    許可不得轉讓，亦不得意圖營利而販賣，竟分別為下列行為
    ：
  (一)基於轉讓第一級毒品海洛因之犯意，於99年8 月18日上午11
    時許（起訴書誤載為同日上午10時許），在高雄市三民區○
    ○○路543 巷26號其住處樓下，無償提供毛重約0.3 公克（
    起訴書誤載為0.1 公克）之第一級毒品海洛因予王清鐘免費
    施用，而轉讓第一級毒品海洛因予王清鐘1 次。
  (二)基於販賣第一級毒品海洛因之犯意，於99年8 月18日12時58
    分許、同日13時9 分許，石維華使用之0000000000號行動電
    話接獲詹俊義持用之0000000000號行動電話聯絡，詹俊義於
    電話中向石維華表示欲購買第一級毒品海洛因，石維華即與
    詹俊義約妥交易時間、地點，於99年8 月18日13時15分許（
    起訴書誤載為同日上午11時許），在上址住處樓下，石維華
    交付第一級毒品海洛因1 小包（毛重約0.2 公克）予詹俊義
    ，並向詹俊義收取新臺幣（下同）500 元之價金，而以500
    元之價格，販賣第一級毒品海洛因1 包予詹俊義1 次。
    嗣經警於99年8 月18日12時2 分許，在高雄市○○區○○路
    70號之藥局門口查獲王清鐘，並扣得王清鐘所有之第一級毒
    品海洛因1 小包（毛重0.3 公克）、注射針筒1 支及美納水
    1 瓶等物；又於同日13時15分後之某時許（起訴書誤載為13
    時），在高雄市三民區○○○路900 號文藻外語學院大門旁
    草叢內查獲詹俊義，並扣得詹俊義施用海洛因後之殘渣袋1
    個（起訴書誤載為海洛因1 小包，含袋毛重約0.2 公克），
    及其所有之注射針筒、塑膠鏟管各1 支。再於同日15時許，
    在高雄市三民區○○○路543 巷26號查獲石維華，並扣得其
    所有之販賣剩餘第一級毒品海洛因8 包（合計驗餘淨重2.57
    公克）、供販賣毒品海洛因聯絡所用之LG廠牌行動電話1 支
    。
二、案經高雄市政府警察局鹽埕分局移請臺灣高雄地方法院檢察
    署檢察官偵查起訴。
    理  由
壹、證據能力部分
一、被告及辯護人爭執證人詹俊義於警詢中陳述之證據能力。惟
    按被告以外之人，於檢察事務官、司法警察官或司法警察調
    查中所為之陳述，與審判中不符，如其先前所為之陳述經證
    明具有較可信之特別情況，且為證明犯罪事實存否所必要者
    ，得為證據，刑事訴訟法第159 條之2 亦有明文規定。所謂
    「較可信之特別情況」，應就前後陳述時之時間間隔、是否
    外力干擾而有所迴避、筆錄記載是否完整等外部情況進行比
    較，以資決定何者外部情況具有可信性。查證人詹俊義於警
    詢所為之陳述，就關於99年8 月18日其有無向被告購買第一
    級毒品海洛因暨該次交易時間、地點、金額等情節，與本院
    審理中之陳述不符；然其於警詢時之陳述，係於案發後隨即
    為之，距離案發時間較近，記憶自較為清晰，且較未受被告
    與之共同在庭之人情壓力影響，復尚無閒暇思考權衡其證詞
    之利害關係，所述自較與事實相符；況證人詹俊義於本院審
    理中除推稱忘記了、不知道，而為避重就輕之證詞外，復證
    稱：今日因被告在庭，伊當著被告之面陳述，心理多少有一
    點壓力，且該壓力會影響伊之證言等語明確（本院訴字卷第
    81頁反面），是本院審酌證人詹俊義於警詢、本院審判中之
    身心狀況、外在客觀環境，認其於警詢時之陳述具有較可信
    之特別情況，且為證明被告犯罪事實存否所不可或缺，認應
    有證據能力。
二、按被告以外之人於審判外之陳述，雖不符刑事訴訟法第159
    條之1 至第159 條之4 之規定，而經當事人於審判程序同意
    作為證據，法院審酌該言詞陳述或書面陳述作成時之情況，
    認為適當者，亦得為證據；當事人、代理人或辯護人於法院
    調查證據時，知有第159 條第1 項不得為證據之情形，而未
    於言詞辯論終結前聲明異議者，視為有前項之同意，刑事訴
    訟法第159 條之5 定有明文。除上開證據外，本判決所引用
    具傳聞性質之各項證據資料，經本院於審判期日依法踐行調
    查證據程序，檢察官、被告及辯護人就上開證據之證據能力
    均未爭執，於言詞辯論終結前亦未聲明異議，復查無依法應
    排除證據能力之情形，依上開規定，應有證據能力。
貳、認定事實依據之證據及理由
一、訊據被告石維華矢口否認有何轉讓第一級毒品、販賣第一級
    毒品之犯行，辯稱：當天伊只有拿龍眼給王清鐘，並未轉讓
    毒品海洛因予王清鐘；又詹俊義係拿1,000 元過來還伊，伊
    沒有交付或販賣毒品海洛因給詹俊義，扣案之毒品海洛因都
    是伊自己要施用的云云。惟查：
  (一)上開被告於99年8 月18日上午11時某分許，在其位於高雄市
    三民區○○○路543 巷26號住處樓下，轉讓第一級毒品海洛
    因予王清鐘1 次，旋為警於同日12時2 分許，在高雄市○○
    區○○路70號之藥局門口查獲王清鐘等事實，業據證人王清
    鐘於99年12月23日偵訊及本院審理中具結證稱：當日伊遭查
    獲時持有之海洛因，其來源是伊向被告要來的；被告在三民
    公園後面之菜市場賣菜，當天早上大約10點，伊去菜市場找
    被告，目的是要向被告討海洛因，等被告賣完菜後，大約早
    上11點多，伊再與被告各自騎乘機車返回被告住處的大樓，
    被告上樓去拿海洛因，伊則在樓下賣自助餐的地方等候，之
    後被告拿了一包數量只有一點點的海洛因交給伊，因伊與被
    告之前曾一起入監服刑，相處過1 、2 個月，故被告沒有向
    伊收錢；伊向被告要到海洛因後，就去裕誠路藥局買針筒、
    美納水，一出藥局即為警查獲等語明確（偵卷第108 至109
    頁、本院訴字卷第58至60頁），核與證人即查獲警員許令穎
    於偵查、本院審理中證稱：本件係警方接獲線報，檢舉說在
    民族一路543 巷26號大樓處有人販毒，販毒者長相壯碩，99
    年8 月18日早上8 點多，伊等警員共7 人即前往該處大樓埋
    伏守候，被告早上曾下樓，因被告特徵與檢舉人所述相符，
    伊等便鎖定被告，將近中午12點左右，第一個對象王清鐘騎
    機車到大樓樓下與被告接觸、交談，碰面後隨即離開，伊等
    懷疑王清鐘已交易得手，欲上前盤查時，發現王清鐘走進西
    藥房，研判他要去買美納水，伊等即在藥局外面等候，等王
    清鐘走出藥房，伊等即上前盤查，當場在王清鐘身上扣得海
    洛因、針筒、美納水等物等情相符（偵卷第114 至115 頁、
    本院訴字卷第54頁至55頁），並有高雄市政府警察局鹽埕分
    局10 0年4 月15日函所附被告住處大樓附近自助餐店相關位
    置圖1 份、現場照片3 張附卷可資佐憑（本院訴字卷第24至
    27頁）。足證證人王清鐘上開證述，與事實相符，堪可採信
    。又證人王清鐘已於本院審理中證稱：伊係早上約10點至三
    民公園後面菜市場找被告，後來伊與被告離開菜市場，返回
    被告住處大樓之時間，已是早上11點多等語明確，且參以警
    方係於99年8 月18日12時2 分許，在高雄市○○區○○路70
    號之藥局門口查獲王清鐘，亦經本院當庭播放蒐證光碟勘驗
    明確（見本院100 年4 月22日準備程序筆錄），益徵證人王
    清鐘上開證述屬實，是被告轉讓第一級毒品海洛因予王清鐘
    之時間，應為99年8 月18日上午11時許乙節，堪予認定；起
    訴書此部分所認，尚有誤會。
  (二)被告雖辯稱：伊當天只有拿龍眼給王清鐘，沒有轉讓毒品海
    洛因予王清鐘云云。惟上開被告確有轉讓數量少許之第一級
    毒品海洛因予王清鐘之事實，已如前述，且證人王清鐘於本
    院審理中證稱：當天伊先去菜市場找被告，後來回到被告住
    處大樓，被告同時交付龍眼及海洛因給伊等語明確（本院卷
    第59頁），是縱被告另有交付龍眼1 包予王清鐘，亦不影響
    其確有無償交付而轉讓毒品海洛因予王清鐘之事實，自不足
    為其有利之認定。又證人王清鐘前揭證述：伊曾與被告一起
    入監服刑，約在95、96年間觀察勒戒時一起執行，因而認識
    等語（本院訴字卷第59頁），核與卷附之王清鐘、被告臺灣
    高等法院在監在押全國紀錄表2 紙所示情形相符（本院訴字
    卷第12、13頁），益證證人王清鐘上開證述屬實，堪予採信
    ；而被告於偵訊中陳稱：伊不認識王清鐘云云（偵卷第71頁
    ），嗣於本院準備程序中經當庭播放王清鐘影像予其辨認後
    ，改稱：伊認識王清鐘，但什麼原因認識的忘記了云云，就
    關於其是否認識、如何認識王清鐘之單純社會事實，竟先後
    供述不一，顯有可疑，益徵其前開辯解，純係避就卸責之詞
    ，不足採信。至證人王清鐘已明確證述本件被告係無償轉讓
    第一級毒品海洛因予其施用，則其於警詢、99年8 月18日偵
    查中證稱其不曾向被告「購買」毒品等語（偵卷第84、28頁
    ），核與上開被告轉讓第一級毒品之犯罪事實無涉，自不足
    據為被告有利之認定。另證人許令穎於審判中固證稱：王清
    鐘與被告接觸、碰面時，王清鐘有拿錢給被告云云，惟與上
    開證人王清鐘之證詞不符，且亦查無積極證據足資佐證王清
    鐘確有交付價金予被告，自難僅憑證人許令穎單方之證述，
    遽為被告不利之認定。
  (三)又被告於前揭時、地販賣第一級毒品海洛因予詹俊義1 次之
    事實，業據證人詹俊義於警詢中證稱：伊於99年8 月18日13
    時為警查獲時所持有之海洛因1 包，係伊於當日撥打000000
    0000號行動電話與綽號「宏仔」之藥頭聯絡，向他購買，1
    小包500 元，當時約在民族一路543 巷26號樓下交貨；警方
    查獲之石維華，經伊指認，確係販賣海洛因予伊之人等語（
    偵卷第6 至7 頁）；及於偵查中具結證述：伊曾向被告購買
    1 次海洛因，時間是在99年8 月18日，在民族一路543 巷26
    號附近，向被告購買500 元海洛因1 包，當面付款交貨，是
    被告親自交毒品海洛因予伊；交易前伊打0000000000號電話
    與被告約定時間，再前往交易，購買後伊跑到文藻附近施用
    時，即為警查獲等語明確（偵卷第27至28頁），並經證人許
    令穎於偵查、本院審理中證稱：伊等查獲王清鐘後繼續在現
    場埋伏等候，當日13點左右，詹俊義騎乘機車出現，也是與
    被告約在住處大樓樓下門口碰面，伊等看到詹俊義拿錢給被
    告，被告也有拿東西給詹俊義，交易成功，伊等即尾隨詹俊
    義之機車至文藻大學附近草叢，研判詹俊義正要施用海洛因
    ，伊即進入草叢內向詹俊義表明身分，當時詹俊義手裡拿著
    海洛因、針筒準備施打，但看到伊就立刻逃跑，伊等即上前
    逮捕；後來15時許，伊等再返回被告住處查獲被告，並在其
    身上、住處扣得海洛因8 包等情明確（偵卷第114 至115 頁
    、本院訴字卷第54頁反面至55頁）。且觀之卷附通聯紀錄（
    偵卷第63頁），詹俊義使用之門號0000000000號行動電話與
    被告持用之門號0000000000號行動電話，確有於99年8 月18
    日12時58分59秒、同日13時9 分7 秒許之通話紀錄；旋於同
    日13時15分許，詹俊義即騎乘車牌號碼ZIY- 700號機車至被
    告上址住處樓下，與被告碰面、談話，約10秒左右即各自離
    開等情，復經本院當庭播放蒐證光碟勘驗明確（見本院訴字
    卷第32頁100 年4 月22日準備程序筆錄），均核與證人詹俊
    義前揭所述向被告購買毒品海洛因之交易情節相符。足證證
    人詹俊義上開警詢、偵查中之證詞，與事實相符，應堪採信
    。此外，被告為警查獲之第一級毒品海洛因8 包（合計驗餘
    淨重2.57公克），經送檢驗結果，確含第一級毒品海洛因成
    分，有法務部調查局濫用藥物實驗室鑑定書1 紙在卷可稽（
    偵卷第104 頁）。是被告前開販賣第一級毒品海洛因予詹俊
    義1 次之事實，亦堪認定。
  (四)證人詹俊義於本院審理中雖改口證稱：當天伊是要還錢給被
    告，至於伊在文藻附近為警查獲持有之海洛因，係伊還錢給
    被告之前，在高雄榮總醫院旁向綽號「宏仔」者購買，不是
    向被告購買的；之前因伊毒癮發作，伊忘了為何在偵訊中會
    指證被告有販賣毒品給伊云云。惟關於向被告借錢之緣由及
    如何還錢之經過，證人詹俊義於本院審理中證稱：伊要去高
    雄幸生診所買戒毒藥，故向被告借錢，當天伊要去幸生診所
    ，經過民族路順便還錢給被告，伊有事先打電話跟被告聯絡
    還錢云云（本院訴字卷第79至80頁），則依其上開所述，其
    向被告借款之目的既係為購買戒毒藥品，焉有於購買戒毒藥
    品之過程中，再至榮總向他人購買毒品海洛因，復至被告住
    處返還借款，嗣再至文藻附近草叢施用毒品而為警查獲之理
    ？顯與一般事理有違，難以採信。又上開詹俊義與被告以前
    述行動電話聯絡後，被告親自交付第一級毒品海洛因予詹俊
    義，並向其收取500 元之價金，而販賣第一級毒品海洛因予
    詹俊義1 次之事實，已據證人詹俊義於警詢、偵查中證述明
    確，且檢察官嗣係依證人詹俊義之證述，調閱詹俊義與被告
    使用之前開行動電話通聯紀錄，經比對後均與證人詹俊義上
    開證詞相符，顯見證人詹俊義於偵訊中神智清晰，意識清醒
    ，始能針對檢察官訊問之問題確切回答，且均核屬有據，自
    堪採信。再參以證人詹俊義於本院審理中復明確證稱：伊當
    時在偵訊中之陳述實在，今日被告在法庭上，伊當著被告的
    面陳述，心理多少有壓力，且會影響伊之證詞等語（本院卷
    第81頁反面）。由此，足證其於本院審理中所為前開證述，
    係礙於被告在庭之壓力所為迴護被告之詞，而無可採。益見
    被告前開所辯：當天詹俊義係拿1,000 元來還伊，伊沒有販
    賣毒品海洛因給詹俊義云云，要屬無據，不足採信。至被告
    另辯稱：伊之綽號係「石頭」，並非「宏仔」，故詹俊義於
    警詢中所述不實云云，惟證人詹俊義於警詢、檢察官訊問中
    ，係分別依據被告照片、在庭被告本人，而明確指證其係向
    被告石維華購買毒品海洛因，且核與卷附之通聯紀錄相符，
    均詳如前述，況衡以一般人之綽號常有複數存在，則本件被
    告之綽號為何，與待證事實無關，要難據為被告有利之認定
    。
  (五)查海洛因係屬政府公告查禁之第一級毒品，價格不貲、物稀
    價昂，且販賣毒品係違法行為，非可公然為之，亦無公定之
    價格，不論任何包裝，均可任意分裝增減分量，每次買賣價
    量，亦可能隨時依雙方間之關係深淺、資力、需求量及對行
    情之認知、來源是否充裕、查緝是否嚴謹，購買者被查獲時
    供述購買對象之可能性風險之評估等，因而異其標準，並隨
    時機動調整，非可一概而論；惟販賣之人從價差或量差中牟
    利方式雖有不同，其意圖營利之非法販賣行為則一。又邇來
    政府為杜絕毒品氾濫，戕害國民身心，對於毒品之販賣、轉
    讓、施用等行為均加以禁絕，並嚴加查緝，且販賣第一級毒
    品海洛因係法定刑為死刑或無期徒刑之重罪，倘非有利可圖
    ，衡情一般持有毒品者，當不致耗費時間、金錢及精力，大
    費周章與非親非故之人聯絡約定交易時、地，將持有毒品無
    償或原價交付他人之理。本件被告與詹俊義不常聯絡，平日
    並無往來交情乙節，業據證人詹俊義於本院審理中證述明確
    （本院訴字卷第80頁），詎被告於接獲詹俊義電話後，即與
    其談妥交易價格、數量，並約定交易時間、地點，於詹俊義
    到場後即交付毒品海洛因予詹俊義，並向之收取價金500 元
    ，衡情被告與詹俊義非親非故，當無甘冒遭查獲將處極刑之
    風險，浪費上開聯絡、等候之時間，並費力備妥毒品海洛因
    後，無償將之轉讓予詹俊義之可能，足認被告確有從中賺取
    差額利潤、獲取報酬而牟利之意圖，應堪認定。
  (六)綜上所述，被告前開所辯：伊沒有轉讓第一級毒品海洛因予
    王清鐘，亦無販賣第一級毒品海洛因予詹俊義云云，均係事
    後畏罪卸責之詞，難以採信。事證明確，被告前揭犯行，均
    堪認定。
二、論罪科刑：
  (一)按海洛因係毒品危害防制條例第2 條第2 項第1 款所稱之第
    一級毒品，亦屬藥事法所規定之禁藥（即藥事法第22條第1
    項第1 款所稱之「經中央衛生主管機關明令公告禁止製造、
    調劑、輸入、輸出、販賣或陳列之毒害藥品」）。而明知為
    禁藥而轉讓者，藥事法第83條亦定有處罰明文。故行為人明
    知為禁藥「海洛因」而轉讓予他人者，除成立毒品危害防制
    條例第8 條第1 項之轉讓第一級毒品罪外，亦構成藥事法第
    83條第1 項之轉讓禁藥罪，此乃同一犯罪行為而同時有二種
    法律可資處罰之「法條（規）競合」情形，應從重之毒品危
    害防制條例第8 條第1 項轉讓毒品罪處斷。核被告石維華所
    為，係犯毒品危害防制條例第4 條第1 項之販賣第一級毒品
    罪、同條例第8 條第1 項之轉讓第一級毒品罪。被告轉讓、
    販賣前持有第一級毒品海洛因之低度行為，各應為其後轉讓
    、販賣第一級毒品海洛因之高度行為所吸收，均不另論罪。
    又被告所犯上開2 罪，犯意各別，行為互殊，應予分論併罰
    。至被告轉讓第一級毒品海洛因予王清鐘之數量未逾淨重5
    公克，自無依毒品危害防制條例第8 條第6 款規定加重其刑
    之餘地，附此敘明。被告曾有如事實欄所示之前科紀錄，有
    臺灣高等法院被告前案紀錄表附卷可稽，其於有期徒刑執行
    完畢後5 年內，故意再犯本件有期徒刑以上之各罪，均為累
    犯，各應依刑法第47條第1 項規定均予加重其刑（除販賣第
    一級毒品罪部分死刑、無期徒刑不得加重外）。再刑法第59
    條之酌量減輕其刑，固以犯罪之情狀在客觀上足以引起一般
    同情，認縱予宣告法定最低刑期，猶嫌過重者，始有其適用
    。而販賣第一級毒品之法定刑為死刑或無期徒刑，然販賣第
    一級毒品者，其原因動機不一，犯罪情節亦不同，或有大盤
    毒梟，或有中小盤販賣或零星販賣賺取蠅頭小利者，其等行
    為對社會造成危害之程度自屬有異，倘對之一律科處法定最
    低本刑無期徒刑，不可謂不重，於此情形，倘依客觀犯行與
    主觀惡性加以考量其情狀，認處以有期徒刑，即足已達成刑
    罰之功效，並可達防衛社會之目的，自得適用刑法第59條規
    定酌量減輕其刑，期使個案裁判之量刑罪刑相當，符合比例
    原則、平等原則，且不違社會普遍認知公平正義及國民法律
    情感。查本件被告販賣海洛因之次數僅1 次，所得財物僅為
    500 元，販賣次數、數量均屬非鉅，獲利有限，其情節與大
    量走私、販賣海洛因磚之毒梟相比，尚屬輕微，倘處以法定
    最低刑度無期徒刑，衡以一般社會觀念，顯然過重，其犯罪
    情狀於客觀上猶可憫恕，爰依刑法第59條規定，就被告販賣
    第一級毒品罪部分酌減其刑（除得併科罰金部分外）；並依
    法先加後減之。
  (二)爰審酌被告明知第一級毒品海洛因對於人體危害甚鉅，竟將
    海洛因轉讓、販售圖利，助長毒品擴散及氾濫，戕害國民身
    心健康，嚴重危害社會治安，且犯後始終否認犯行，毫無悔
    過之意，態度欠佳，實不宜寬貸，姑念其本件轉讓、販賣毒
    品之次數、數量均屬非鉅，及斟酌其生活狀況、智識程度、
    素行狀況不佳，有臺灣高等法院被告前案紀錄表在卷可稽等
    一切情狀，就其所犯2 罪分別量處如主文所示之刑，並定其
    應執行之刑，以資懲儆。
  (三)扣案第一級毒品海洛因8 包（合計驗餘淨重2.57公克），經
    送檢驗結果，確含第一級毒品海洛因成分，有法務部調查局
    濫用藥物實驗室鑑定書1 紙在卷可稽（偵卷第104 頁），且
    係99年8 月18日被告販賣毒品海洛因予詹俊義後，旋為警查
    扣，業據證人即查獲警員許令穎於本院審理中證述明確（本
    院訴字卷第55頁反面），足認係其販賣第一級毒品後之剩餘
    ，均應依毒品危害防制條例第18條第1 項前段規定，於其販
    賣毒品罪名項下宣告沒收銷燬。又扣案LG廠牌行動電話1 支
    ，已據被告於本院審理中自承係其所有，且曾將0000000000
    號門號卡插入該行動電話中使用等情在卷（本院訴字卷第84
    頁反面），並有被告使用之0000000000號與詹俊義使用之00
    00000000號行動電話之通聯紀錄在卷可稽，業如前述，堪認
    扣案之行動電話係被告所有供聯絡本件販賣毒品交易所用之
    物，應依毒品危害防制條例第19條第1 項規定，於其販賣毒
    品罪名項下宣告沒收；至其內所含之0000000000號門號卡1
    張，並非被告所有之物，此有亞太行動資料查詢1 紙在卷可
    稽（本院訴字卷第16頁），故無從併予宣告沒收。另被告販
    賣海洛因予詹俊義之所得500 元，係其犯販賣毒品罪所得財
    物，應依毒品危害防制條例第19條第1 項規定沒收，如全部
    或一部不能沒收時，應以其財產抵償之；至扣案之現金18,
    000 元，雖為被告所有，然被告否認係其販賣毒品之所得，
    且查無積極證據足資證明係本件被告販賣毒品海洛因所得財
    物，亦無證據證明與其本件販賣第一級毒品犯行有關，自無
    從併依上開規定宣告沒收。另其餘扣案物品，均查無證據證
    明與被告上開轉讓、販賣毒品犯行有關，爰均不予宣告沒收
    ，附此敘明。
據上論斷，應依刑事訴訟法第299 條第1 項前段，毒品危害防制
條例第4 條第1 項、第8 條第1 項、第18條第1 項前段、第19條
第1 項，刑法第11條、第47條第1 項、第59條、第51條第5 款，
判決如主文。
本案經檢察官鄭靜筠到庭執行職務。
中    華    民    國   100    年    7     月    19    日
                刑事第十一庭  審判長法  官  李代昌
                                    法  官  林正忠
                                    法  官  林韋岑
以上正本證明與原本無異。
如不服本判決應於收受判決後10日內向本院提出上訴書狀，並應
敘述具體理由。其未敘述上訴理由者，應於上訴期間屆滿後20日
內向本院補提理由書(均須按他造當事人之人數附繕本)「切勿逕
送上級法院」。
中    華    民    國   100    年    7     月    19    日
                                    書記官  黃旭淑
【附錄本判決論罪科刑法條】
毒品危害防制條例第4條第1項：
製造、運輸、販賣第一級毒品者，處死刑或無期徒刑；處無期徒
刑者，得併科新臺幣 2 千萬元以下罰金。
毒品危害防制條例第8條第1項：
轉讓第一級毒品者，處 1 年以上 7 年以下有期徒刑，得併科新
臺幣 1 百萬元以下罰金。